臺灣臺中地方法院民事判決　九十二年度訴字第一四一一號
　　原　　　告　乙○○
　　訴訟代理人　郭隆偉　律師
　　複代理人　　甲○○
　　　　　　　　丁○○
　　　　　　　　丙○○
　　被　　　告　戊○○
右當事人間請求清償借款事件，本院於民國九十三年三月九日言詞辯論終結，判決如
下：
    主      文
被告應給付原告新台幣貳佰萬元，及自民國九十二年三月七日起，至清償日止，按年
息百分之五計算之利息。
訴訟費用由被告負擔。
本判決於原告以新臺幣陸拾柒萬元為被告供擔保後，得假執行；被告如以新台幣貳佰
萬元為原告預供擔保後，得免為假執行。
    事      實
甲、原告方面：
壹、聲明：除假執行擔保金額外，如主文第一項所示。
貳、陳述：
一、被告曾向原告借款共新台幣（下同）二佰萬元，被告並開立如附表一所示之本票
    四紙以為清償，惟屆期提示未獲付款，經原告屢次催討均未獲置理，爰依消費借
    貸契約之借用物返還請求權之法律關係，請求被告給付如主文第一項所示之金額
    及利息。
二、對被告抗辯之陳述：
（一）按被告本來否認有向被告借款之事實，然經原告提出如附表二所示之支票十一
      紙後，始改稱「支票（指附表二所示支票）確實是我太太去提示兌領的，原告
      應該告我太太才對，不應該告我，我跟原告是相當好的朋友。」、「我沒有開
      本票給原告，本票是我賭債簽發出去的，我太太有向原告借過幾千萬元，他突
      然拿這兩張本票（應為四紙之誤載）出來告我，可以傳訊我太太來，本票是我
      簽的沒錯，但是我不知道簽發後做何用。」、被告配偶楊昭鳳亦附和被告陳證
      稱：「（提示系爭本票四紙）被告簽這些票我知道，他只告訴我賭博簽發出去
      的，時間太久了也忘記了，（提示附表二所示支票十一紙，並告以要旨）系爭
      的支票都是我去領取沒錯，這些票是原告的太太交給我的，我領完之後，我也
      有開同樣的票去提領，這些錢都已經清償完畢了。」等語，惟經鈞院命被告提
      出其妻與原告間之借錢證據，被告無法提出。再者，被告妻舅即證人楊榮順亦
      到庭證稱：「．．．，我知道被告曾向原告借過錢，但是何時借錢，或者是有
      無還錢，我並不清楚，當初是我介紹我姐姐與原告認識，之後他們如何金錢往
      來我並不清楚，被告的財務應該都是我姐姐在處理的，我姊夫借錢大部分都是
      我姐姐在處理的。」等語，直至九十二年十月二十一日，被告始辯稱借款已清
      償，並提出支票影本十一紙為證，足認被告確有向原告借錢之事實，是被告向
      原告借錢有無清償，始為本件之爭點。
（二）今被告主張其向原告借款均已清償，而核依其所提清償明細，均與本件借款無
      關，按：
  １、被告所提清償明細表內所載用以清償如附表四所示之支票發票日，其有兌領紀
      錄之最後一筆為八十四年四月二十六日，而原告所持如附表一所示本票之發票
      日，各為八十四年四月二十六日、同年四月二十八日、同年五月八日、同年七
      月十九日，即被告所抗辯：用以清償之支票，其發票日期均早於本票發票日，
      如被告業已清償，何須再開本票交予原告？
  ２、且被告抗辯之清償明細中，其中票號0000000號、票號0000000
      號並未兌現，而票號一八七０九八號支票早已退票，票號一八七０九九並未提
      示，顯見被告主張有利息給付之情事，全無憑據。
（三）實則，原告提出之本票四紙，乃被告向原告借款，並交付如附表三所示被告向
      胞弟楊鴻岳借票之支票五紙，及被告本人支票三紙予原告，其八張支票更曾因
      被告請求延期清償，而更改發票日，惟屆期仍未能兌現，被告方簽發同額之本
      票以交換支票，此參諸：
  １、票號0000000號，發票人楊鴻岳：金額二十萬元：票期八十四年六月二
      十九日之支票，經比對票號一一八九０二號，面額二十萬元，發票日八十四年
      四月二十八日，到期日八十四年六月二十九日之本票，其金額、到期日完成相
      同，且將支票發票日及本票到期日，均有由八十四年四月二十九日，更改為八
      十四年六月二十九日之情事。
  ２、票號0000000、0000000號，發票人均為楊鴻岳，金額各為二十
      萬元、十萬元，發票日八十四年七月二十六日、八十四年七月七日之支票，經
      比對票號一一八九０三號，面額三十萬元，發票日八十四年五月八日，到期日
      八十四年七月七日之本票，其金額相同，且0000000號支票之發票日，
      與本票到期日相同，且支票發票日與本票到期日均有由八十四年四月七日，更
      改為八十四年七月七日之情事。
  ３、票號0000000、0000000號，發票人楊鴻岳，金額各為二十五萬
      元、二十萬元，發票日期各為八十四年七月二十五日、八十四年七月十八日之
      支票，比對票號一一八九０一號，金額四十五萬元，發票日八十四年四月二十
      六日，到期日八十四年七月二十五日之本票，其金額相同，且支票之到期日與
      本票之發票日均為八十四年七月。
  ４、票號0000000號、0000000號、0000000號，發票人戊○
      ○，金額各三十五萬元，發票日各為八十四年十月十九日之支票，經比對票號
      一一八九０八號，面額一百零五萬元，發票日八十四年七月九日，到期日八十
      四年十月十九日之本票，其支票之金額、發票日，與本票到期日均相同。
  ５、依上比對可知，系爭本票，乃被告基於兩造間之資金往來，就其交付本人或客
      票而未能兌現之支票，於未能兌現時，簽發本票交付原告取代系爭支票，用以
      擔保借款之清償無誤。
參、證據：提出如附表一所示之本票四紙、如附表二、三之支票十九紙（以上均為影
    本）為證，並聲請訊問證人楊榮順。
乙、被告方面
壹、聲明：請求駁回原告之訴；如受不利判決，請准供擔保免為假執行。
貳、陳述：被告並未向原告借款，而且系爭本票乃因賭債而簽發與他人，惟交予何人
    ，已不記得，該等本票並非向原告借款而簽發以供作借款清償之用；至於原告提
    出如附表二所示之十一紙支票，係由被告之配偶楊昭鳳兌領，可見借貸關應存在
    於原告與楊昭鳳之間，更何況該借款均已清償完畢；另原告亦曾對被告起訴遭法
    院駁回。至於被告之財務因均由楊昭鳳處理，是原告所提附表三所示被告所簽發
    之三張支票，亦為楊昭鳳以被告名義所簽發，故系爭借款與被告無關。
參、證據：提出支票給付明細表影本一份為證，聲請訊問證人楊昭鳳。
丙、本院依職權調閱本院沙鹿簡易庭九十二年度沙簡字第二九一號及本院九十二年度
    簡上字第三一七號民事卷宗。
    理      由
一、本件原告主張被告曾向原告借款共二百萬元，被告並開立如附表一所示之本票四
    紙以為清償，惟屆期提示未獲付款，經原告屢次催討均未獲置理，爰依消費借貸
    契約之借用物返還請求權之法律關係，請求被告給付如主文第一項所示之金額。
    被告則以：系爭借款金額乃其配偶楊昭鳳所借，附表二所示之十一紙支票均由楊
    昭鳳兌領，且已清償完畢，而系爭本票係被告簽發用以支付他人賭債之用，惟交
    給何人已不復記得，該等本票並非向原告借款而簽發並交予原告，被告不知系爭
    本票為何會在原告之手裡，被告未向原告借款之清償等語，資為抗辯。
二、本件原告主張被告有向其借款之事實，業據其提出如附表一所示之本票四紙、及
    如附表二所示之支票十一紙、如附表三所示之支票八紙為證，而被告對前述票據
    之真正、及附表二所示之支票票款，全由為被告之妻楊昭鳳兌領之事實，並不爭
    執，惟以前揭情詞置辯。則本件應審究者為：被告是否有向原告借款？若為被告
    所借，是否已清償？經查：
（一）原告主張其確有借款予被告，被告並有如本票所載之借款未還，業提出前述本
      票四紙為證，且原告就其有交付借款之事實，業提出如附表二所示之支票十一
      紙為證，而該十一紙支票，均由被告之妻楊昭鳳所提領，復為原告所不爭執，
      是原告主張被告有向其借款未還之事實，尚非無據。再參諸被告到庭自承：「
      我太太有向原告借過幾千萬元．．．」、「我與原告是好朋友．．．」，且參
      諸證人楊榮順到庭陳證：「．．．，我知道被告曾向原告借過錢，但是何時借
      錢或者是有無還錢我並不清楚，當初是我介紹我姐姐與原告認識，之後他們如
      何金錢往來我並不清楚，被告的財務應該都是我姐姐在處理的，我姊夫借錢大
      部分都是我姐姐在處理的。」等語，顯見兩造為好友，且被告對外借款均透過
      其妻以被告之名義簽發支票向外調借款項，而兩造間確曾有高達數千萬元之頻
      繁借款關係存在。又如附表二所示之支票均由原告簽發交付被告，且由被告之
      妻提領之事實，業為被告所不爭執，是原告主張其有交付如附表二所示之借款
      予被告之事實，自堪採信，被告辯稱：系爭借款之關係存在於原告與其妻楊昭
      鳳之間，實無可採。
（二）又原告復主張被告向其借款係交付如附表三所示之支票，且後經被告要求而曾
      數度更改支票發票日，後因屆期無法兌現，被告始簽發系爭本票以交換該等支
      票等情，業經原告提出前述本票四紙及附表三所示之支票以供憑對，雖被告否
      認上情，惟經比對上述本票及附表三所示之支票：其中
  １、票號0000000號，發票人楊鴻岳，金額二十萬元，票期八十四年六月二
      十九日（本為八十四年四月二十九日，後更改為八十四年六月二十九日）之支
      票，經比對票號一一八九０二號，面額二十萬元，發票日八十四年四月二十八
      日，到期日八十四年六月二十九日（本為八十四年四月二十九日，後更改為八
      十四年六月二十九日）之本票，其金額、到期日完成相同，且有將支票發票日
      及本票到期日，由八十四年四月二十九日，更改為八十四年六月二十九日之情
      事。
  ２、票號0000000、0000000號，發票人均為楊鴻岳，金額各為二十
      萬元、十萬元，發票日八十四年七月二十六日、八十四年七月七日（本為八十
      四年四月二十六日、八十四年四月七日，後各更改為八十四年七月二十六日、
      七月七日）之支票，經比對票號一一八九０三號，面額三十萬元，發票日八十
      四年五月八日，到期日八十四年七月七日之本票，其金額相同，且00000
      00號支票之發票日，與本票到期日相同，且支票發票日與本票到期日，均曾
      由八十四年四月七日，更改為八十四年七月七日之情事。
  ３、票號0000000、0000000號，發票人楊鴻岳，金額各為二十五萬
      元、二十萬元，發票日期各為八十四年七月二十五日、八十四年七月十八日之
      支票，比對票號一一八九０一號，金額四十五萬元，發票日八十四年四月二十
      六日，到期日八十四年七月二十五日之本票，其金額相同，且支票之到期日與
      本票之發票日均為八十四年七月（其中票號0000000號票發票日與本票
      到期日之日期相同）。
  ４、票號0000000號、0000000號、0000000號，發票人戊○
      ○，金額各三十五萬元，發票日各為八十四年十月十九日（本為八十四年七月
      十九日，後更改為八十四年十月十九日）之支票，經比對票號一一八九０八號
      ，面額一百零五萬元，發票日八十四年七月十九日，到期日八十四年十月十九
      日之本票，其金額、支票發票日，與本票到期日均相同。
  ５、依上比對可知，系爭本票金額與附表三所示支票金額相符，且支票發票日未更
      改前之發票日，與本票之發票日相同，而更改後之發票日，與相比對之本票到
      期日，大部分相對應為同一日，是原告主張系爭本票係因被告向其借款，因所
      簽發交付之支票，屆期未能兌現，因被告之要求更改發票日延長清償，並簽發
      相對應金額之本票，交付原告，用以擔保借款之清償，顯屬有據。
  ６、再者，參諸訴外人楊鴻岳於他案即本院沙鹿簡易庭九十二年度沙簡字第二九一
      號清償借款事件中，復就附表三編號一號之支票，陳稱：「我受僱於我哥哥（
      即被告），票是借給我哥哥戊○○使用，我哥哥拿去向原告借錢」等語，有該
      言詞辯論筆錄一份在卷可參，而被告於該案亦到庭作證陳述：系爭支票確係被
      告向楊鴻岳所借，因作生意有資金出入而需支票週轉等語，亦有言詞辯論筆錄
      一份在卷可參，更明原告主張系爭楊鴻岳之支票，係被告向楊鴻岳借用，並持
      以向其調現款使用而交付，嗣因無法如期兌現，乃更改發票日期，並簽發系爭
      本票用以擔保清償之情事，應屬真實。再者，被告就其抗辯簽發系爭本票係交
      付他人清償賭債之用，惟未舉出任何證據以資證明，顯無可採，是原告主張兩
      造間之資金往來，被告尚有二百萬元之借款未為清償，應屬可採。
（三）另被告辯稱：就附表二所示支票之金額借款，被告之妻已簽發如附表四所示之
      十二張支票予原告提示兌領，清償完畢等語，惟查：
  １、被告所提之十二張支票面額，與原告所借款項之金額均未相符，且經本院依被
      告所提支票票號及付款人銀行資料，向各該付款銀行詢查，其中：票號000
      0000號、一八七０九九號之支票，根本未經提示，且票號一八七０九八號
      支票，於八十四年七月二十五日退票，有中國信託商業銀行台中分行、及烏日
      鄉農會信用部回函各一份在卷可參，是被告辯稱：原告所借之款項均已清償，
      尚難遽採。
  ２、又審諸系爭被告所提附卷之清償明細表，及所附支票號碼，經本院向銀行查詢
      回復結果，其中有兌現支票之兌現日，其最後一筆兌現日期，為八十四年四月
      二十八日（即0000000號），其餘兌現日均早於八十四年四月二十六日
      ，參酌原告所持如附表一所示本票之發票日，各為八十四年四月二十六日、同
      年四月二十八日、同年五月八日、同年七月十九日，誠如被告所辯：原告所借
      之款項如均已於八十四年四月二十八日以前清償完畢，被告何須再開本票交付
      原告？且事後更何須於前述票號一一八九０二號等本票上，及附表三所示之支
      票上，更動到期日及發票日期？
  ３、依上所述，被告就原告上述主張之借款債務，既未能舉證證明業已清償完畢，
      是被告抗辯：向原告之借款業經清償，實無可採。
三、按借用人應於約定期限內，返還與借用物種類、品質、數量相同之物。民法第四
    百七十八條前段定有明文。本件被告向原告借款二百萬元，未為清償，從而，原
    告依消費借貸契約之借用物返還請求權之法律關係，請求被告應給付原告二百萬
    元，及自支付命令送達翌日（即九十二年三月七日）起，至清償日止，按年息百
    分之五計算之利息，為有理由，應予准許。
四、兩造均陳明願供擔保，請求宣告假執行及免為假執行之宣告，核無不合，茲酌定
    相當之擔保金額，均准許之。
五、本案事證已臻明確，兩造其餘攻擊防禦方法及舉證，於判決結果不生影響毋庸逐
    一論列，附此敘明。
六、據上論結，本件原告之訴為有理由，爰依民事訴訟法第七十八條、第三百九十條
    第二項、第三百九十二條第二項，判決如主文。
中　　　華　　　民　　　國　　九十三　　年　　　三　　　月　　二十三　　日
　　　　　　　　　　　　　　　　　臺灣臺中地方法院民事第三庭
~B法      官  王金洲
右為正本，係照原本作成。
如對本判決上訴，須於判決送達後廿日內向本院提出上訴狀（須附繕本）。
中　　　華　　　民　　　國　　九十三　　年　　　三　　　月　　二十三　　日
~B法院書記官
附表一
┌──┬───┬────┬─────┬─────┬────────┐
│編號│發票人│ 發票日 │ 到期日   │ 票號     │金額（新台幣）  │
├──┼───┼────┼─────┼─────┼────────┤
│一  │戊○○│ 84.4.26│ 84.7.25  │ CH118901 │450,000         │
├──┼───┼────┼─────┼─────┼────────┤
│二  │戊○○│ 84.5.8 │ 84.7.7   │ CH118903 │300,000         │
├──┼───┼────┼─────┼─────┼────────┤
│三  │戊○○│ 84.4.28│ 84.6.29  │ CH118902 │200,000         │
├──┼───┼────┼─────┼─────┼────────┤
│四  │戊○○│ 84.7.19│ 84.10.19 │ CH118908 │1050,000        │
└──┴───┴────┴─────┴─────┴────────┘
附表二
┌──┬────┬────┬───────┬─────┬─────┬─────┐
│編號│ 發票人 │發票日  │付款人        │ 帳號     │ 金    額 │ 提示日   │
│    │        │        │              │ 票號     │（新台幣）│          │
├──┼────┼────┼───────┼─────┼─────┼─────┤
│一  │ 乙○○ │83.8.22 │台中市第二信用│ 000000-0 │ 226,750  │ 83.8.22  │
│    │        │        │合作社大智分社│ FH0000000│          │          │
├──┼────┼────┼───────┼─────┼─────┼─────┤
│二  │ 乙○○ │83.9.12 │同右          │ 000000-0 │ 246,500  │ 83.9.12  │
│    │        │        │              │ FH0000000│          │          │
├──┼────┼────┼───────┼─────┼─────┼─────┤
│三  │ 乙○○ │83.9.12 │同右          │ 000000-0 │ 34,000   │ 83.9.12  │
│    │        │        │              │ FH0000000│          │          │
├──┼────┼────┼───────┼─────┼─────┼─────┤
│四  │ 乙○○ │83.10.1 │同右          │ 000000-0 │ 380,000  │ 83.10.1  │
│    │        │        │              │ FH0000000│          │          │
├──┼────┼────┼───────┼─────┼─────┼─────┤
│五  │ 乙○○ │83.10.7 │同右          │ 000000-0 │ 375,200  │ 83.10.7  │
│    │        │        │              │ FH0000000│          │          │
├──┼────┼────┼───────┼─────┼─────┼─────┤
│六  │ 乙○○ │83.12.8 │同右          │ 000000-0 │ 279,300  │ 83.12.8  │
│    │        │        │              │ FH0000000│          │          │
├──┼────┼────┼───────┼─────┼─────┼─────┤
│七  │ 乙○○ │83.12.13│同右          │ 000000-0 │ 230,750  │ 83.12.13 │
│    │        │        │              │ FH0000000│          │          │
├──┼────┼────┼───────┼─────┼─────┼─────┤
│八  │ 乙○○ │84.1.6  │同右          │ 000000-0 │ 90,900   │ 84.1.6   │
│    │        │        │              │ FH0000000│          │          │
├──┼────┼────┼───────┼─────┼─────┼─────┤
│九  │ 乙○○ │84.2.14 │同右          │ 000000-0 │ 250,000  │ 84.2.15  │
│    │        │        │              │ FH0000000│          │          │
├──┼────┼────┼───────┼─────┼─────┼─────┤
│十  │ 乙○○ │84.2.28 │同右          │ 000000-0 │ 82,000   │ 84.2.28  │
│    │        │        │              │ FH0000000│          │          │
├──┼────┼────┼───────┼─────┼─────┼─────┤
│十一│ 乙○○ │84.4.26 │同右          │ 000000-0 │ 410,000  │ 84.4.26  │
│    │        │        │              │ FH0000000│          │          │
└──┴────┴────┴───────┴─────┴─────┴─────┘
附表三
┌──┬───┬─────┬──────┬─────┬──────┬─────┐
│編號│發票人│ 發票日   │付款人      │ 帳號     │ 金    額   │ 備註     │
│    │      │          │            │ 票號     │（新台幣）  │          │
├──┼───┼─────┼──────┼─────┼──────┼─────┤
│一  │楊鴻岳│ 84.7.25  │烏日鄉農會  │ 1250-8   │ 250,000    │換附表一  │
│    │      │          │信用部      │ AA0000000│            │編號一之  │
├──┼───┼─────┼──────┼─────┼──────┤本票      │
│二  │楊鴻岳│ 84.7.18  │同右        │ 1250-8   │ 200,000    │          │
│    │      │          │            │ AA0000000│            │          │
├──┼───┼─────┼──────┼─────┼──────┼─────┤
│三  │楊鴻岳│ 84.7.7   │同右        │ 1250-8   │ 100,000    │換附表一  │
│    │      │          │            │ AA0000000│            │編號二之  │
├──┼───┼─────┼──────┼─────┼──────┤本票      │
│四  │楊鴻岳│ 84.7.26  │同右        │ 1250-8   │ 200,000    │          │
│    │      │          │            │ AA0000000│            │          │
├──┼───┼─────┼──────┼─────┼──────┼─────┤
│五  │楊鴻岳│ 84.6.29  │同右        │ 1250-8   │ 200,000    │換附表一  │
│    │      │          │            │ AA0000000│            │編號三之  │
│    │      │          │            │          │            │本票      │
├──┼───┼─────┼──────┼─────┼──────┼─────┤
│六  │戊○○│ 84.10.19 │第一商業銀行│ 7115-3   │ 350,000    │換附表一  │
│    │      │          │南台中分行  │ LA0000000│            │編號四之  │
│    │      │          │            │          │            │本票      │
├──┼───┼─────┼──────┼─────┼──────┤          │
│七  │戊○○│ 84.10.19 │同右        │ 7115-3   │ 350,000    │          │
│    │      │          │            │ LA0000000│            │          │
├──┼───┼─────┼──────┼─────┼──────┤          │
│八  │戊○○│ 84.10.19 │同右        │ 7115-3   │ 350,000    │          │
│    │      │          │            │ LA0000000│            │          │
└──┴───┴─────┴──────┴─────┴──────┴─────┘
附表四
┌──┬────┬────┬───────┬─────┬─────┬─────┐
│編號│ 發票人 │發票日  │付款人        │ 帳號     │ 金    額 │  提示日  │
│    │        │        │              │ 票號     │（新台幣）│          │
├──┼────┼────┼───────┼─────┼─────┼─────┤
│一　│　　　　│83.11.22│中國信託商業銀│ 0000000　│ 250000　 │ 83.11.22 │
│    │        │        │行台中分行    │ BC0000000│          │          │
├──┼────┼────┼───────┼─────┼─────┼─────┤
│二　│　　　　│83.11.15│中國信託商業銀│ 0000000　│ 300000　 │ 83.11.15 │
│    │        │        │行台中分行    │ BC0000000│          │          │
├──┼────┼────┼───────┼─────┼─────┼─────┤
│三　│　　　　│83.10.28│中國信託商業銀│ 0000000　│ 200000　 │ 83.10.28 │
│    │        │        │行台中分行    │ BC0000000│          │          │
├──┼────┼────┼───────┼─────┼─────┼─────┤
│四　│　　　　│83.11.29│中國信託商業銀│ 0000000　│ 200000　 │ 83.11.29 │
│    │        │        │行台中分行    │ BC0000000│          │          │
├──┼────┼────┼───────┼─────┼─────┼─────┤
│五　│　　　　│83.12.7 │中國信託商業銀│ 0000000　│ 400000　 │ 83.12.7　│
│    │        │        │行台中分行    │ BC0000000│          │          │
├──┼────┼────┼───────┼─────┼─────┼─────┤
│六　│　　　　│84.2.10 │中國信託商業銀│ 0000000　│ 200000　 │ 84.2.10　│
│    │        │        │行台中分行    │ BC0000000│          │          │
├──┼────┼────┼───────┼─────┼─────┼─────┤
│七　│　　　　│84.2.22 │中國信託商業銀│ 0000000　│ 100000　 │ 84.2.22　│
│    │        │        │行台中分行    │ BC0000000│          │          │
├──┼────┼────┼───────┼─────┼─────┼─────┤
│八　│　　　　│84.2.27 │中國信託商業銀│ 0000000　│ 250000　 │ 未提示　 │
│    │        │        │行台中分行    │ BC0000000│          │          │
├──┼────┼────┼───────┼─────┼─────┼─────┤
│九　│　　　　│84.5.29 │台中市第三信用│ 0000000　│ 300000　 │ 84.5.29　│
│　　│　　　　│　　　　│合作社　　　　│FA0000000 │　　　　　│　　　　　│
├──┼────┼────┼───────┼─────┼─────┼─────┤
│十  │        │84.4.28 │第一商業銀行  │ 07115-2  │ 300000   │ 84.4.28  │
│    │        │        │              │ LA0000000│          │          │
├──┼────┼────┼───────┼─────┼─────┼─────┤
│十一│        │84.7.25 │烏日鄉農會信用│ 01250-8  │ 250000   │ 退票     │
│    │        │        │              │ AA187098 │          │          │
├──┼────┼────┼───────┼─────┼─────┼─────┤
│十二│        │84.7.18 │烏日鄉農會信用│ 01250-8  │ 200000   │ 未提示   │
│    │        │        │              │ AA187099 │          │          │
└──┴────┴────┴───────┴─────┴─────┴─────┘
